Minutes et répertoires du notaire Pierre CADOT, 12 septembre 1697 - 4 février 1726 (étude V)
Archives nationales
- Minutes de Pierre CADOT, 12 septembre 1697 - 1731; MC/ET/V/244 - MC/ET/V/367
  - Minutes (constitutions de rentes publiques). 1721, janvier - 1721, juillet, janvier 1721 - juillet 1721; MC/ET/V/336
    - HUCHET (Baltazard) Maître potier d'étain Paris § Constitution de rente .., 12 avril 1721; MC/ET/V/336
      constitution de rente; Huchet, Baltazard
    - GAMET (François) Maître Doreur Rue du Mouton § Constitution de rente., 26 avril 1721; MC/ET/V/336
      constitution de rente; Gamet, François
    - CHEVALIER (Nicolas) orfèvre Paris § Constitution de rente, 5 mai 1721; MC/ET/V/336
      constitution de rente; Chevalier, Nicolas
  - Minutes (constitutions de rentes publiques). 1724, janvier - 1724, mars, janvier 1724 - mars 1724; MC/ET/V/337
    Édit de juillet 1723, rentes viagères sur les tailles et autres impositions.
    - JOUÉT (Martin) Tapissier ordinaire du Roi aux Gobelins § Constitution de rente, 13 janvier 1724; MC/ET/V/337
      constitution de rente; Jouét, Martin
    - LEFEBVRE (Jean) tapissier valet de Chambre du Roi pour les meubles de la couronne § Constitution de rente., 2 mai 1724; MC/ET/V/337
      constitution de rente; Lefebvre, Jean
  - Minutes (constitutions de rentes publiques). 1724, juillet - 1724, décembre, juillet 1724 - décembre 1724; MC/ET/V/338
    1724, juillet, septembre, novembre et décembre: édit de février 1724 rentes viagères sur les tailles et autres impositions..
  - Minutes (testaments). 1723 - 1731, MC/ET/V/367
    1723, 1er septembre et 18 décembre 1724: testaments olographes remis à Pierre Cadot.
    1725 à décembre 1731: testaments authentiques passés par-devant Gabriel Lefèvre.
    testament
    - Henry (Claude) maître serrurier rue du Figuier § Testament de la veuve de .., 5 septembre 1723; MC/ET/V/367
      testament; Henry, Claude
- Répertoire(s) de Pierre CADOT, 12 septembre 1697 - 4 février 1726; MC/RE/V/4
  - Répertoire. 1697, 12 septembre - 1726, 4 février, 12 septembre 1697 - 4 février 1726; MC/RE/V/4
    Informations concernant le classement et la cotation:
    Le niveau inférieur de description, quand il existe, correspond aux mentions d'actes contenues dans le répertoire. Parmi celles-ci, certaines peuvent y être décrites, de manière plus ou moins détaillée. Pour consulter l'acte proprement dit, il convient de rechercher la cote au niveau des articles (registre ou liasse) des minutes du notaire (cote de type 'MC/ET').